【裁判字號】    99,訴,873
【裁判日期】    990531
【裁判案由】    毒品危害防制條例
【裁判全文】
臺灣板橋地方法院刑事判決               99年度訴字第873號
公  訴  人  臺灣板橋地方法院檢察署檢察官
被      告  甲○○
上列被告因違反毒品危害防制條例案件，經檢察官提起公訴（99
年度毒偵字第1276號)，被告於本院準備程序中就被訴事實為有
罪之陳述，經本院合議庭裁定由受命法官獨任進行簡式審判程序
，判決如下：
    主  文
李宜鋒施用第一級毒品，處有期徒刑拾月，扣案之第一級毒品海
洛因拾壹包（驗餘總淨重貳點壹伍公克）、海洛因殘渣袋壹只（
內含海洛因殘渣量微無從秤重分離）均沒收銷燬。又施用第二級
毒品，處有期徒刑肆月，扣案之第二級毒品甲基安非他命壹包（
驗餘淨重零點柒壹肆捌公克）沒收銷燬。應執行有期徒刑壹年。
扣案之第一級毒品海洛因拾壹包（驗餘總淨重貳點壹伍公克）、
海洛因殘渣袋壹只（內含海洛因殘渣量微無從秤重分離），及第
二級毒品甲基安非他命壹包（驗餘淨重零點柒壹肆捌公克）均沒
收銷燬。
    事  實
一、甲○○ (一)前因施用毒品案件，經本院以88年度毒聲字第
    1330 號裁定送觀察、勒戒後，認無繼續施用毒品傾向，於
    民國88 年3月16日釋放出所，並經臺灣板橋地方法院檢察署
    檢察官以88年度少連偵字第184號為不起訴處分確定；(二)
    又因施用毒品案件，經本院以88年度毒聲字第4570號裁定送
    觀察、勒戒後，認有繼續施用毒品之傾向，再經本院以88年
    度毒聲字第5931號裁定送強制戒治，該次施用毒品犯行並經
    本院以88年度板簡字第1543號判處有期徒刑5月確定，復因
    轉讓毒品及贓物案件，經本院分別以88年度訴字第891 號、
    88年度易字第4040號判處有期徒刑7 月、4 月確定，上開3
    罪再經本院以89年度聲字第1378號裁定，定其應執行刑為有
    期徒刑1 年2 月，嗣於89年3 月21日停止上揭強制戒治之處
    分( 起訴書誤載為91年6 月24日戒治執行完畢) ，入監執行
    該有期徒刑1 年2 月，於90年2 月9 日假釋付保護管束，並
    於90年4 月26日保護管束期滿執行完畢( 未構成累犯) ；(
    三) 再因施用毒品案件，經本院以90年度毒聲字第2529號裁
    定送強制戒治，於91年6 月24日停止處分出監，該次施用毒
    品犯行並經臺灣高等法院以90年度上易字第3755號撤銷原判
    決，改判處有期徒刑8 月確定，於91年10月19日入監執行，
    嗣於92年6 月10日縮短刑期執行完畢( 未構成累犯) 。
二、詎李宜鋒仍不知悔改，分別基於施用第一級毒品海洛因及第
    二級毒品甲基安非他命之犯意，於99年1月31日某時許，在
    臺北縣板橋市○○路263巷8號4樓住處內，分別以將海洛因
    捲入香菸及將甲基安非他命置於吸食器內燒烤之方式，施用
    海洛因及甲基安非他命各1次 (起訴書略載施用海洛因及甲
    基安非他命之時間、地點、方式部分，均予補充) 。嗣於同
    年2 月1 日18時45分許，為警於臺北縣板橋市縣○○道○ 段
    33 巷6弄檳榔攤內查獲，並扣得第一級毒品海洛因11小包(
    驗餘總淨重2.15公克) 、第二級毒品甲基安非他命1 包（毛
    重1.0550公克，淨重0.7150公克，取樣0.0002公克鑑定用罄
    ，餘重0.7148公克）、電子磅秤1 台、海洛因殘渣袋1 只、
    吸食器1 個、分裝勺3 支及塑膠分裝袋21個等物，復經警採
    集李宜鋒尿液送驗結果，發現嗎啡、可待因及甲基安非他命
    均呈陽性反應，始查悉上情。
三、案經臺北縣政府警察局三重分局移送臺灣板橋地方法院檢察
    署檢察官偵查後提起公訴。
    理  由
一、程序方面：按除被告所犯為死刑、無期徒刑、最輕本刑為3
    年以上有期徒刑之罪或高等法院管轄第一審案件者外，於第
    一次審判期日前之準備程序進行中，被告先就被訴事實為有
    罪之陳述時，審判長得告知被告簡式審判程序之旨，並聽取
    當事人、代理人、辯護人及輔佐人之意見後，裁定進行簡式
    審判程序，刑事訴訟法第273 條之1 第1 項定有明文。經核
    ，本件被告李宜鋒所犯係死刑、無期徒刑、最輕本刑為3年
    以上有期徒刑以外之罪，其於準備程序中就被訴事實為有罪
    之陳述，經法官告知簡式審判程序之旨，並聽取公訴人、被
    告之意見後，本院爰依首揭規定，合議裁定由受命法官獨任
    進行簡式審判程序，合先敘明。
二、經查，上揭犯罪事實業據被告於本院準備程序及審理時坦承
    不諱，而被告於99年2月2日為警所採尿液經送臺灣檢驗科技
    股份有限公司檢驗結果，確呈嗎啡、可待因及甲基安非他命
    陽性反應，有該公司99年2月25日濫用藥物檢驗報告、臺北
    縣政府警察局三重分局查獲毒品案件被移送者姓名、代碼對
    照表各1份在卷可憑。此外，扣案之粉末共11包經送驗結果
    ，均含有第一級毒品海洛因成分 (驗餘總淨重2.15公克)；
    白色透明結晶1 包經送驗結果，則含有第二級毒品甲基安非
    他命成分（毛重1.0550公克，淨重0.7150公克，取樣0.0002
    公克鑑定用罄，餘重0.7148公克），分別有法務部調查局濫
    用藥物實驗室99年3 月8 日調科壹字第09923005140 號鑑定
    書、交通部民用航空局航空醫務中心99年2 月11日航藥鑑字
    第0990858 號毒品鑑定書及臺北縣政府警察局三重分局搜索
    扣押筆錄、扣押物品目錄表各1 份附卷足佐，足證被告前開
    自白應與事實相符，堪予採信。又被告前因施用毒品案件，
    經本院以88年度毒聲字第1330號裁定送觀察、勒戒後，認無
    繼續施用毒品傾向，於民國88年3 月16日釋放出所，並經臺
    灣板橋地方法院檢察署檢察官以88年度少連偵字第184 號為
    不起訴處分確定；又因二犯施用毒品案件，經本院以88年度
    毒聲字第4570號裁定送觀察、勒戒後，認有繼續施用毒品之
    傾向，再經本院以88年度毒聲字第5931號裁定送強制戒治，
    嗣於89年3 月21日停止處分出監；再因三犯施用毒品案件，
    經本院以90年度毒聲字第2529號裁定送強制戒治，於91年6
    月24日停止處分出監等情，有臺灣高等法院被告前案紀錄表
    附卷可憑，是被告既已於觀察勒戒後5 年內反覆再犯施用毒
    品，顯見其再犯率甚高，原實施觀察、勒戒，已無法收其實
    效，是縱其本件施用毒品之犯行，距其觀察勒戒執行完畢已
    逾五年，仍應直接依毒品危害防制條例第10條規定處罰（最
    高法院97年度第5 次刑事庭會議決議、98年度台非字第12號
    、第56號判決意旨參照）。
三、按海洛因及甲基安非他命分別係毒品危害防制條例第2 條第
    2 項第1 款、第2 款所規定之第一級毒品及第二級毒品，故
    核被告所為，係犯該條例第10條第1 項之施用第一級毒品罪
    及同條第2 項之施用第二級毒品罪，其施用前持有海洛因、
    甲基安非他命之低度行為，應為施用之高度行為所吸收，不
    另論罪。被告所犯上開二罪，犯意有別，行為互殊，應予分
    論併罰。爰審酌被告前經觀察勒戒及強制戒治仍未能戒斷其
    施用毒品之惡習，惟其犯後坦承其過，態度良好，核施用毒
    品屬於自殘行為，犯罪手段尚屬輕微，及其犯罪動機、目的
    、生活狀況、智識程度、所生危害等一切情狀，分別量處如
    主文所示之刑，及定其應執行刑，以資懲儆。又扣案第一級
    毒品海洛因11包 (驗餘總淨重2.15公克)、第二級毒品甲基
    安非他命1包（淨重0.7150公克，取樣0.0002公克鑑定用罄
    ，餘重0.7148公克）及海洛因殘渣袋1只 (內含海洛因殘渣
    量微無從秤重分離)，不問屬於犯人與否，均應依毒品危害
    防制條例第18條第1項前段規定，沒收銷燬。至扣案之電子
    磅秤1台、吸食器1個、分裝勺3支及塑膠分裝袋21個等物，
    被告否認為其所有，並於偵查及本院準備程序中，皆供稱係
    綽號「臭腳」（台語）之友人所有，借放於上址檳榔攤內等
    語，是依卷內事證，尚無從認定上揭扣案物係屬被告所有，
    爰不宣告沒收，附此敘明。
據上論斷，應依刑事訴訟法第273 條之1 第1 項、第299 條第1
項前段，毒品危害防制條例第10條第1 項、第2 項、第18條第1
項前段，刑法第11條前段、第51條第5款，判決如主文。
本案經檢察官黃致中到庭執行職務。
中    華    民    國    99    年    5     月    31    日
                  刑事第十四庭  法  官  陳昭筠
以上正本證明與原本無異。
如不服本判決應於送達後10日內向本院提出上訴狀。
                                書記官  黃文儀
中    華    民    國    99    年    5     月    31    日
附錄本案論罪科刑法條全文
毒品危害防制條例第10條
施用第一級毒品者，處 6 月以上 5 年以下有期徒刑。
施用第二級毒品者，處 3 年以下有期徒刑。


司法院資訊處製作；財團法人民間司法改革基金會備份。
